【裁判字號】    89,訴,341
【裁判日期】    890929
【裁判案由】    毒品危害防制條例
【裁判全文】
臺灣嘉義地方法院刑事判決                          八十九年度訴字第三四一號
    公  訴  人  臺灣嘉義地方法院檢察署檢察官
    被      告  甲○○
右列被告因毒品危害防制條例案件，經檢察官提起公訴（八十九年度毒偵字第八六五
號），本院判決如左：
    主  文
甲○○施用第一級毒品，處有期徒刑拾月。
    事  實
一、甲○○前因施用毒品案件，經本院八十七年度毒聲字第五四二號裁定送觀察、勒
    戒後，認無繼續施用毒品之傾向，由臺灣嘉義地方法院檢察署檢察官於八十七年
    十一月二十三日以八十七年度偵字第六九八五號為不起訴處分確定。惟其復於八
    十八年五月六日，在其嘉義縣新港鄉中庄村中庄一一六號住處，施用第二級毒品
    安非他命一次，為警於同年五月七日在上址查獲，復經本院八十八年度毒聲字第
    九二三號裁定送觀察、勒戒後，認有繼續施用毒品之傾向，為臺灣嘉義地方法院
    檢察署檢察官於八十八年八月六日提起公訴並聲請強制戒治，業據本院八十八年
    度易字第九八一號判處有期徒刑三月，如易科罰金，以三百元折算一日，並於八
    十八年十月三日確定，及本院八十八年度毒聲字第一一六二號裁定施以強制戒治
    一年，嗣強制戒治屆滿三月，因認無戒治之必要，本院遂以八十九年度毒聲字第
    二號裁定停止戒治，所餘戒治期間付保護管束（八十九年一月十三日起至同年八
    月十八日止）。詎甲○○於上開本院八十八年度易字第九八一號判決確定後猶未
    移付執行之際，仍不知警惕，竟於保護管束期間內，即八十九年五月十二日上午
    九時五十九分許，在臺灣嘉義地方法院檢察署採集尿液前二日內之某不詳時間，
    在其嘉義縣新港鄉中庄村中庄一一六號住處，將不詳數量之第一級毒品海洛因攙
    入香煙內施用一次，後因尿液檢驗結果呈鴉片類陽性反應，始查獲上情。
二、案經臺灣嘉義地方法院檢察署檢察官自動檢舉偵查起訴。
    理  由
一、訊據被告甲○○對於右揭事實坦承不諱（本院卷第十六至十七頁審理筆錄），且
    被告之尿液經採集送驗，呈鴉片類陽性反應結果，有卷附之濫用藥物尿液檢驗報
    告一份可查（八十九年度毒偵字第八六五號偵查卷第四頁）。又被告曾因施用毒
    品案件，經本院八十七年度毒聲字第五四二號裁定送觀察、勒戒後，認無繼續施
    用毒品之傾向，由臺灣嘉義地方法院檢察署檢察官於八十七年十一月二十三日以
    八十七年度偵字第六九八五號為不起訴處分確定後，又於八十八年五月六日，在
    其嘉義縣新港鄉中庄村中庄一一六號住處，施用第二級毒品安非他命一次，復經
    本院八十八年度毒聲字第九二三號裁定送觀察、勒戒後，因認有繼續施用毒品之
    傾向，為臺灣嘉義地方法院檢察署檢察官提起公訴並聲請強制戒治，業據本院八
    十八年度易字第九八一號判處有期徒刑三月，如易科罰金，以三百元折算一日，
    並於八十八年十月三日確定，及本院八十八年度毒聲字第一一六二號裁定施以強
    制戒治一年，嗣強制戒治屆滿三月，因認無戒治之必要，本院遂以八十九年度毒
    聲字第二號裁定停止戒治，所餘戒治期間付保護管束（八十九年一月十三日起至
    同年八月十八日止），均有本院八十八年度易字第九八一號判決、八十七年度毒
    聲字第五四二號裁定、八十八年度毒聲字第九二三號裁定、八十八年度毒聲字第
    一一六二號裁定、八十九年度毒聲字第二號裁定各一份，臺灣嘉義地方法院檢察
    署檢察官八十七年度偵字第六九八五號不起訴處分書、執行保護管束指揮書各一
    份在卷（本院卷第二十三頁，八十八年度偵字第四○六六號偵查卷第八、十七、
    三十七、六十、七十四頁，八十九年度毒偵字第八六五號偵查卷第十三頁）足查
    ，且經本院調閱臺灣嘉義地方法院檢察署八十八年度執字第一六四三號執行卷宗
    ，本院八十八年度易字第九八一號確定判決迄未執行完畢屬實。是被告自白與事
    實相符，事證明確，其三犯毒品危害防制條例第十條第一項（最高法院八十九年
    度台非字第九○號判決參照，本院卷第二十四至二十五頁）之犯行堪以認定。
二、按海洛因係毒品危害防制條例第二條第一項第一款所定之第一級毒品。被告前因
    施用毒品案件，經本院裁定觀察勒戒後，因認無繼續施用毒品之傾向，復經不起
    訴處分確定，後又因施用毒品案件，經本院裁定送觀察勒戒後，認有繼續施用毒
    品之傾向，為檢察官提起公訴及聲請強制戒治，嗣經本院判處有期徒刑三月，如
    易科罰金，以三百元折算一日確定，及裁定付強制戒治，後因無戒治之必要，又
    為本院裁定停止戒治付保護管束，惟被告於上開有罪判決確定後仍未執行完畢之
    際，復於前開保護管束期間內，復再犯本件施用第一級毒品之犯行，核其所為，
    係犯毒品危害防制條例第十條第一項之施用第一級毒品罪。其施用第一級毒品前
    、後持有第一級毒品之低度行為，應分別為施用第一級毒品之高度行為所吸收，
    不另論罪。爰審酌被告前曾施用毒品，經觀察勒戒，獲邀寬典予不起訴處分後，
    又再度施用毒品，且於該次施用犯行經判處徒刑確定未移付執行之際，猶不思悔
    改，於保護管束期間內復犯本件之罪，顯然缺乏禁絕毒害之決心，及犯罪之動機
    、目的，及坦認犯罪、態度良好等一切情狀，量處如主文所示之刑，以示懲儆。
據上論斷，應依刑事訴訟法第二百九十九條第一項前段，毒品危害防制條例第十條第
一項，判決如主文。
本案經檢察官陳仁智到庭執行職務。
中      華      民      國    八十九    年      九      月    二十九    日
                                      臺灣嘉義地方法院刑事第三庭
                                          法  官  張  道  周
右正本證明與原本無異。
如不服本判決，應於判決送達後十日內向本院提出上訴狀( 應附繕本 )。
中      華      民      國    八十九    年      九      月    二十九    日
                                          書記官  鄭  昭  亮
附錄本判決論罪法條全文：
毒品危害防制條例第十條第一項
施用第一級毒品者，處六月以上五年以下有期徒刑。


司法院資訊處製作；財團法人民間司法改革基金會備份。
